【裁判字號】    99,聲,395
【裁判日期】    991021
【裁判案由】    聲請迴避
【裁判全文】
臺灣臺北地方法院民事裁定               99年度聲字第395號
聲  請  人  甲○○
上列聲請人因與相對人台新票券金融股份有限公司間因本院98年
度重訴字第349 號請求給付報酬事件，聲請法官迴避，本院裁定
如下：
    主    文
聲請駁回。
    理    由
一、按遇有下列各款情形，當事人得聲請法官迴避：一法官有前
    條所定之情形而不自行迴避者、二法官有前條所定以外之情
    形，足認其執行職務有偏頗之虞者，民事訴訟法第33 條第1
    項定有明文。又所謂法官執行職務有偏頗之虞，係指法官於
    訴訟之結果有利害關係或於當事人有親交嫌怨等客觀事實，
    足使人疑其為不公平之審判者而言；倘僅憑當事人之主觀臆
    測，或不滿法官進行訴訟遲緩，或認法官就其聲明之證據不
    為調查、鑑定，尚不得謂其有偏頗之虞，若法官僅係訴訟進
    行指揮不當，或於曉諭發問態度欠佳，在當事人主觀上疑其
    有偏頗之虞者，亦不能認為其有聲請迴避之原因，且當事人
    主張之迴避原因，依同法第34條第2項、第284條之規定，應
    提出能即時調查之證據以釋明之，最高法院69年台抗字第45
    7號判例、90年度台抗字第39號裁定、86年度台抗字第265號
    裁定分別可資參照。
二、本件聲請意旨略以：本院98年度重訴字第349 號請求給付報
    酬事件（下稱系爭案件）於民國99年6月2日首次開立言詞辯
    論庭，開庭5 分又21秒即遭審判長薛中興宣告言詞辯論終結
    ，但實際上是什麼辯論都未進行，因兩造當日各別提出爭點
    彙整狀、爭點限縮狀、民事答辯意旨狀，聲請人遂當庭要求
    再開言詞辯論庭，竟遭審判長薛中興強行關閉系爭案件。嗣
    99年6 月23日審判長薛中興固再開言詞辯論庭，惟就聲請人
    當日所提交之答辯意旨狀，並提出新事證聲明追加侵權行為
    損害賠償金部分卻均未辯論，反力勸聲請人勿追加侵權行為
    損害賠償，陪席法官胡宏文見聲請人堅持追加，便向審判長
    薛中興提示諭知訴訟費用，在99年6 月23日筆錄上不僅無法
    看出聲請人追加之訴之聲明與主張，當日開庭15分鐘後，審
    判長薛中興又再度宣告結束言詞辯論庭，經聲請人主張應再
    開言詞辯論，審判長薛中興仍堅持關閉言詞辯論庭，且庭間
    任意行使指揮權，指稱聲請人為賭徒、自認翻翻六法全書就
    可打贏官司等語，是審判長薛中興、陪席法官胡宏文違法阻
    卻聲請人訴訟權益，未進行正當辯論，耗費當事人之時間成
    本，且有偏頗之虞，為此爰依民事訴訟法第33條第1項第2款
    之規定，聲請系爭案件之審判長薛中興、陪席法官胡宏文迴
    避。
三、查聲請人主張上情固舉99年6月2日、同年月23日言詞辯論期
    日開庭錄音譯文以佐，然聲請人之主張乃指承審系爭案件之
    審判長及陪席法官就其聲明之證據不為調查、或係審判長訴
    訟進行指揮不當，或審判長於曉諭發問態度欠佳等，經核均
    屬承審法官行使闡明權、調查證據及指揮訴訟之範疇，依前
    開說明，尚不得僅憑聲請人主觀之臆測，即遽認承審法官執
    行職務有偏頗之虞；此外，聲請人復未釋明承審法官於訴訟
    之結果有利害關係或於當事人有親交嫌怨，足使人疑其為不
    公平審判之客觀事實，自與聲請法官迴避之要件不符，故本
    件聲請為無理由，應予駁回。
四、爰裁定如主文。
中    華    民    國    99    年    10    月    21    日
                  民事第二庭  審判長法  官  張松鈞
                                    法  官  林玲玉
                                    法  官  羅郁婷
以上正本係照原本作成。
如不服本裁定應於送達後10日內向本院提出抗告狀，並繳納抗告
費新臺幣1,000元。
中    華    民    國    99    年    10    月    21    日
                                    書記官  楊婷雅

司法院資訊處製作；財團法人民間司法改革基金會備份。
